臺灣高等法院高雄分院刑事判決　　　　 94年度上易字第772號
上　訴　人　臺灣高雄地方法院檢察署檢察官
被　　　告　丙○○
　　　　　　　　　　現另案於臺灣高雄第二監獄執行中
上列上訴人因被告竊盜案件，不服臺灣高雄地方法院94年度簡上
字第33號中華民國94年9 月21日第一審判決（起訴案號：臺灣高
雄地方法院檢察署93年度偵字第17332 號；併辦案號：同署93年
度速偵字第2268號、94年度速偵字第9404、第984 號、94年度偵
字第15264 號），提起上訴（併辦案號：同署94年度偵字第
24040號） ，本院判決如下：
    主  文
原判決撤銷。
丙○○連續攜帶兇器竊盜，累犯，處有期徒刑壹年捌月，扣案之
如附表編號1 、2 、3 、7 、8 所示之工具均沒收。
    事  實
一、丙○○於民國（下同）90年間因違反毒品危害防制條例及竊
    盜等案件，經原審判處有期徒刑6 月確定；又於91年間因竊
    盜案件，經同院判處有期徒刑6 月確定，再於91年間犯違反
    毒品危害防制條例之施用毒品罪，經同院判處有期徒刑3 月
    確定，且91年間所犯之竊盜及施用毒品2 案件，復由同院定
    應執行刑為有期徒刑7 月，再與90年間之毒品、竊盜乙案接
    續執行，嗣於92年12月13日執行完畢，竟無悔悟，又與曾宏
    熙（併由同院另案審理）基於意圖為自己不法所有之共同犯
    意聯絡，而於附表編號1 所示時間、地點，攜帶如附表編號
    1 所示工具，均為客觀上足以對於他人生命、身體構成危險
    之兇器，共同以附表編號1 所示之犯罪方式，竊盜如附表編
    號1 所示被害人所有之財物，然僅下手行竊尚未得手之際，
    即遭警查獲而未遂；丙○○又承前意圖為自己不法所有之概
    括犯意，連續攜帶如附表編號2 ～5 、7 、8 所示之工具（
    除附表編號6 之竊盜犯行係徒手竊盜，未攜帶任何工具；又
    除附表編號3 之工具以外，其餘如附表各編號所示之工具均
    屬客觀上足以對他人生命、身體造成危險之兇器），於如附
    表編號2 ～8 所示之犯罪時間、地點，以如附表編號2 ～8
    所示之犯罪方式，竊取如附表編號2 ～8 所示被害人所有之
    財物；又丙○○以如附表編號4 各該備考欄所示以毀損小客
    車左前車門之門鎖之方式，竊取該小客車內之財物，而其毀
    損車門鎖之行為，並足以生損害於附表編號4 所示之被害人
    。其間，丙○○曾於附表編號1 所示之時、地，下手行竊，
    尚未得手時，當場遭警查獲，並扣得如附表編號1 所示之工
    具；次於如附表編號2 所示時（當時凌晨4 時35分許）、地
    ，甫竊得如附表編號2 之財物，即遭被害人配合員警當場查
    獲，並扣得如附表編號2 所示之工具；又於94年4 月22日上
    午11時許，在高雄市苓雅區○○○路與文橫二路交岔路口處
    ，為警發現丙○○正騎乘如附表編號3 所示失竊機車而查獲
    ，並扣得附表編號3 所示之工具；繼於94年5 月13日上午11
    時許，在高雄市苓雅區○○○路與文橫二路交岔路口處，又
    見及丙○○駕駛如附表編號7 所示之失竊機車而查悉上情，
    並有如附表編號7 之工具扣案；復於94年7 月2 日下午4 時
    40 分 許，在高雄市○鎮區鎮○街8 巷2 號前，覺察丙○○
    正騎乘附表編號8 所示之失竊機車而查獲，並扣得如附表編
    號8所 示之工具；又於民國（下同）94年3 月23日上午9 時
    許，在高雄市前鎮區○○○街250 號前，以可供兇器使用之
    扳手，撬開「蔣作潔」所有之機車置物箱，竊取該置物箱內
    之證件等物；後於同年3 月28日下午3 時許，在高雄市○鎮
    區○○路與公正路交岔口附近，以可供兇器使用之扳手，撬
    開「王美真」所有之機車置物箱，竊取該置物箱內之皮包1
    個（內有現金新台幣3 千元等物，為警循線查獲上情。
二、案經高雄市政府警察局小港分局、新興分局、前鎮分局，高
    雄縣政府警察局鳳山分局報請臺灣高雄地方法院檢察署檢察
    官偵查聲請簡易判決處刑及併案。
    理　由
一、上開事實，業據被告丙○○於偵、審中均坦承不諱，核與如
    附表所示被害人於警詢中所陳之情節均相符【乙○○：見93
    年度偵字第17332 號卷第7 ～8 頁，庚○○：見93年度速偵
    字第2268號警卷第1 ～2 頁，丁○○：見94年度偵字第9404
    號警卷第4 ～5 頁，戊○○：見94年度偵字第9404號警卷第
    6 ～7 頁，己○○之夫徐正男：見94年度速偵字第984 號警
    卷第7 ～8 頁，甲○○：見94年度速偵字第984 號警卷第9
    ～10頁，辛○○○之子蕭俊傑：見原審卷第70～71頁，孫戴
    麗香：見94年度偵字第15264 號警卷第4 ～5 頁，王美真、
    莊作潔：見原審卷第143 ～145 頁；又上開各被害人於警詢
    中之陳述，雖亦為審判外之陳述，但業經被告於原審審理時
    同意作為證據（見原審卷第98～99頁），且本院審酌各該被
    害人均係向承辦員警陳述其被害之事實，應屬適當，爰依刑
    事訴訟法第159 條之5 第1 項規定，自得為證據】，且有各
    被害人所簽具之贓物認領保管單（或贓物認領保管收據）等
    在卷可稽（庚○○：見93年度速偵字第2268號警卷第10 頁
    ，丁○○：見94年度偵字第9404號警卷第11-1頁，戊○○：
    見94年度偵字第9404號警卷第11-2頁，己○○之夫徐正男：
    見94年度速偵字第984 號警卷第19-1頁，甲○○：見94年度
    速偵字第984 號警卷第19-2頁，辛○○○之子蕭俊傑：見原
    審卷第72頁，孫戴麗香：見94年度偵字第15264 號警卷第11
    頁），復扣得如附表編號1 、2 、3 、7 、8 等被告行竊所
    使用攜帶之工具扣案可資證明，本件事證已明，被告犯行洵
    堪認定，應予依法論科。
二、查附表編號1 、2 、7 、8 所示之工具，各該工具均屬鐵製
    ，質地堅硬，且長度短亦有6 公分、長有達20公分者，均經
    原審勘驗在卷（見原審卷第99～100 頁），以及已遭被告丟
    棄而未扣案之如附表編號4 、5 所示螺絲起子及94年3 月23
    日、28日行竊機車置物箱內財物之扳手等工具，應均為客觀
    上足以對於他人生命、身體造成危險之兇器甚明；則被告丙○○攜帶附表編號1 所示工具之兇器竊盜而未得手，係犯刑
    法第321 條第2 項、第1 項第3 款之攜帶兇器加重竊盜未遂
    ；其如附表編號3 所為，係犯刑法第320 條第1 項之竊盜罪
    及同法第354 條之毀損罪；其如附表編號6 所為，係犯刑法
    第320 條第1 項之竊盜罪；又其攜帶如附表編號2 、4 、5
    、7 、8 所示工具之兇器行竊及94年3 月23日、28日行竊機
    車置物箱內之財物，係犯刑法第321 條第1 項第3 款之攜帶
    兇器加重竊盜罪。被告與另案之曾宏熙就上開附表編號1 之
    加重竊盜未遂犯行間，有犯意聯絡及行為分擔，均應論以共
    同正犯。次就被告所為7 次攜帶兇器加重竊盜既遂、1 次攜
    帶兇器加重竊盜未遂及2 次普通竊盜等行為，均時間緊接，
    所犯罪名均同為竊盜，顯係出於概括之犯意為之，為連續犯
    ，爰依刑法第56條之規定以一情節較重之攜帶兇器加重竊盜
    既遂罪論，並加重其刑。又被告所犯附表編號2 ～8 之竊盜
    犯行及94年3 月23日、28日行竊部分，與業經公訴人聲請簡
    易判決處刑之附表編號1 之竊盜犯行部分，均係連續犯；另
    被告所犯附表編號4 之毀損罪部分，與竊盜犯行部分，又具
    有方法結果之牽連關係；均屬裁判上一罪，自為起訴效力所
    及，本院自得併予審酌，附此敘明。被告於90年間因違反毒
    品危害防制條例及竊盜等案件，經原審判處有期徒刑6 月確
    定；又於91年間因竊盜案件，經原審判處有期徒刑6 月確定
    ，再於91年間犯違反毒品危害防制條例之施用毒品罪，經原
    審判處有期徒刑3 月確定，且91年間所犯之竊盜及施用毒品
    2 案件，復由原審定應執行刑為有期徒刑7 月，再與90年間
    之毒品、竊盜乙案接續執行，嗣於92年12月13日執行完畢，
    此有臺灣高等法院被告前案紀錄表可按，5 年以內再犯本件
    有期徒刑以上之罪，為累犯，依刑法第47條規定加重其刑，
    並遞加之。原審認被告罪證明確，予以論科，固非無見，惟
    被告基於概括犯意，復於94年3 月23日及28日2 次攜帶兇器
    加重竊盜，原審未及斟酌，其論罪科刑自有可議，上訴人之
    上訴為有理由，應由本院予以撤銷改判。爰審酌被告前曾先
    後2 次因犯竊盜罪，經原審分別判處罪刑確定，並均已執行
    完畢，已如前述，竟不知悔改，又為本案竊盜犯行，顯知其
    素行不良，且其於本案竊盜犯行，又接連遭警多次查獲，而
    查獲之間仍連續屢犯不輟，猶見其全然無視法紀，多次侵害
    被害人財產權益，似渾然不知其惡，嚴重損及社會治安，所
    生實害非輕，惟其犯罪後，坦認全部犯行，或見悔意，態度
    良好等一切情狀，量處如主文所示之刑，以示懲儆。扣案如
    附表編號1 、2 、3 、7 、8 所示之工具，均係被告行竊所
    用之物，且為被告所有，業據其坦認在卷（見原審卷第96～
    99頁），依刑法第38條第1 項第2 款之規定宣告沒收。至附
    表編號4 、5 所示之物及94年3 月23日、28日行竊用之扳手
    ，雖亦被告所有且係供其竊盜所用，然既未扣案，難認仍尚
    存在，為免執行困難，爰不另為沒收之諭知。
據上論結，應依刑事訴訟法第369 條第1 項前段、第364 條、第
299 條第1 項前段，刑法第56條、第321 條第1 項第3 款、第
47條、第38條第1 項第2 款，判決如主文。
本案經檢察官邱榮藏到庭執行職務。
中　　華　　民　　國　　94　　年　　12　　月　　13　　日
                  刑事第一庭    審判長法  官  江泰章
                                      法  官  謝肅珍
                                      法  官  莊崑山
以上正本證明與原本無異。
本判決不得上訴。
中　　華　　民　　國　　94　　年　　12　　月　　14　　日
　　　　　　　　　　　　　　　　　　　書記官  陳金卿
附錄本判決論罪科刑法條：
中華民國刑法第321條第1項第3款
犯竊盜罪而有左列情形之一者，處六月以上、五年以下有期徒刑：
三  攜帶兇器而犯之者。
                                                   Q
附表：
┌──┬──────┬────────┬────┬───────┬────┬────┐
│編號│犯罪時間地點│犯　罪　方　式  │被害人及│竊盜所用工具  │偵查案號│備　　考│
│    │            │                │所竊物品│              │        │        │
├──┼──────┼────────┼────┼───────┼────┼────┤
│1   │93年8月27日 │曾宏熙在旁把風，│乙○○，│剪刀1支、十字 │93年度偵│毀損小客│
│    │下午1時10分 │丙○○攜帶編號 1│未竊得任│扳手1支、一字 │字第1733│車左前門│
│    │許，在高雄市│右列所示工具之兇│何財物  │扳手1支       │2號     │鎖，未經│
│    │小港區○○路│器，並以一字板手│        │（均扣案）    │        │告訴    │
│    │203號前     │等凶器毀壞被害人│        │              │        │        │
│    │            │所有車號 XE-7779│        │              │        │        │
│    │            │號自用小客車左前│        │              │        │        │
│    │            │門鎖，打開車門進│        │              │        │        │
│    │            │入車內下手行竊時│        │              │        │        │
│    │            │，為警當場查獲而│        │              │        │        │
│    │            │不遂。          │        │              │        │        │
├──┼──────┼────────┼────┼───────┼────┼────┤
│2   │93年11月7日 │丙○○攜帶編號 2│庚○○，│一字型螺絲起子│93年速偵│毀損小客│
│    │凌晨 4 時 15│右列所示工具之兇│車內汽車│1支、T字型扳手│字第2268│車左前門│
│    │分許，在高雄│器，並以 T 字型 │音響主機│1支、剪刀1支、│號      │鎖，未經│
│    │縣鳳山市林森│扳手毀壞被害人所│、面板、│八號扳手1支、 │        │告訴    │
│    │路 96 巷 9  │有之車號 VP-603 │擴大器 1│六角扳手1支   │        │        │
│    │號前        │5 號自用小客車左│組、蜜蠟│（均扣案）    │        │        │
│    │            │前門鎖，打開車門│佛珠2條 │              │        │        │
│    │            │進入車內竊取財物│、高速公│              │        │        │
│    │            │，甫得手正欲離去│路回數票│              │        │        │
│    │            │，即遭被害人制服│9張     │              │        │        │
│    │            │逮捕。          │        │              │        │        │
├──┼──────┼────────┼────┼───────┼────┼────┤
│3   │94年4月20日 │丙○○以自備鑰匙│丁○○，│自備鑰匙1支   │94年度偵│        │
│    │凌晨1時許， │啟動機車電門後，│車號YEL-│（扣案）      │字第9404│        │
│    │在高雄市前鎮│即騎乘該機車逃逸│023號機 │              │號      │        │
│    │區○○路96號│                │車1輛   │              │        │        │
│    │前          │                │        │              │        │        │
├──┼──────┼────────┼────┼───────┼────┼────┤
│4   │94年4月21日 │丙○○以所攜螺絲│戊○○，│螺絲起子1支   │94年度偵│毀損小客│
│    │凌晨3時許， │起子兇器1支破壞 │汽車音響│（丟棄未扣案）│字第9404│車左前門│
│    │在高雄市前鎮│被害人所有車號XS│1台     │              │號      │鎖，業經│
│    │區○○路296 │-3173 號自用小客│        │              │        │告訴    │
│    │巷21弄1之1號│車左前門門鎖，打│        │              │        │        │
│    │前          │開車門進入車內竊│        │              │        │        │
│    │            │取汽車音響      │        │              │        │        │
├──┼──────┼────────┼────┼───────┼────┼────┤
│5   │94年5月11日 │丙○○以所攜螺絲│己○○，│螺絲起子1支   │94年速偵│        │
│    │晚上11時許，│起子兇器1支撬開 │皮包 1個│（丟棄未扣案）│字第984 │        │
│    │在高雄市前鎮│被害人所有車號ZA│及皮包內│              │號      │        │
│    │區○○路222 │P-126號機車置物 │之現金新│              │        │        │
│    │巷43號前    │，竊取該置物廂內│台幣 1千│              │        │        │
│    │            │皮包 1 個       │元、環保│              │        │        │
│    │            │                │局識別證│              │        │        │
│    │            │                │1 張、二│              │        │        │
│    │            │                │聖醫院掛│              │        │        │
│    │            │                │號證 1張│              │        │        │
│    │            │                │、印章1 │              │        │        │
│    │            │                │個等物  │              │        │        │
├──┼──────┼────────┼────┼───────┼────┼────┤
│6   │94年5月12日 │丙○○發現被害人│甲○○，│              │94年速偵│        │
│    │上午7時許， │所有車號LOI-890 │皮包 1個│              │字第984 │        │
│    │在高雄縣鳳山│機車置物廂未關妥│及皮包內│              │號      │        │
│    │市○○路 403│，即徒手打開該置│之現新台│              │        │        │
│    │號          │物廂，竊取其內之│幣7千元 │              │        │        │
│    │            │皮包1個         │身分證 1│              │        │        │
│    │            │                │張、駕照│              │        │        │
│    │            │                │3張、郵 │              │        │        │
│    │            │                │局金融卡│              │        │        │
│    │            │                │1 張等物│              │        │        │
├──┼──────┼────────┼────┼───────┼────┼────┤
│7   │94年5月13日 │丙○○以所攜帶 T│辛○○○│T字型扳手1支  │94年速偵│        │
│    │上午6時許， │字型扳手兇器1支 │，車號GG│（扣案）      │字第984 │        │
│    │，在高雄市小│啟動機車電門之方│K-133號 │              │號      │        │
│    │港區○○路54│式，竊取辛○○○│機車1輛 │              │        │        │
│    │巷39號前    │所有之機車 1 輛 │        │              │        │        │
├──┼──────┼────────┼────┼───────┼────┼────┤
│8   │94年6月30日 │丙○○以所攜帶 T│孫戴麗香│T字型扳手1支  │94年偵字│        │
│    │凌晨2時許， │型扳手兇器 1 支 │，車號XT│（扣案）      │第15264 │        │
│    │在高雄市小港│啟動機車電門之方│D-627 號│              │號      │        │
│    │區○○路38巷│式，竊取孫戴麗香│機車 1輛│              │        │        │
│    │7號前       │所有之機車 1 輛 │        │              │        │        │
└──┴──────┴────────┴────┴───────┴────┴────┘
